【裁判字號】    91,易,3091
【裁判日期】    920530
【裁判案由】    贓物
【裁判全文】
臺灣高雄地方法院刑事判決                        九十一年度易字第三九一號
    公  訴  人  臺灣高雄地方法院檢察署檢察官
    被      告  丙○○
    選任辯護人  申憲章律師
右列被告因贓物案件，經檢察官提起公訴（九十一年度偵字第一八一八三號），本院
判決如左：
    主    文
丙○○收受贓物，累犯，處有期徒刑陸月，如易科罰金，以參佰元折算壹日。
    事    實
一、丙○○前有多次竊盜前科，於民國八十八年間又因重利案件，經台灣高雄地方法
    院判處有期徒刑六月，並於八十八年七月八日易科罰金執行完畢，仍不知悔改，
    基於收受贓物之犯意，明知乙○○所交付梅花麥、ＯＰ、保羅牌手錶各一支，男
    用玉戒（蛋白石）一只，玉飾三只及摩托羅拉行動電話（序號為0000000
    00000000）係來路不明之贓物（上開物品為乙○○於九十年十二月二十
    三日下午七時許，持客觀上足以傷害人之身體、生命之螺絲起子一支，以毀越安
    全設備之方式侵入甲○○○位在高雄市○○區○○街一九二號住處二樓，以上開
    螺絲起子撬開甲○○○所有之保管箱所竊得），竟於九十年十二月二十五日零時
    許，在高雄市○區○○○路與山東街口堡時捷美容店外收受之，嗣於九十年十二
    月間某日丙○○將上開摩托羅拉牌行動電話以新台幣（下同）六千元之代價轉售
    予不知情之丁○○，經警調閱上開電話之通聯記錄，而於九十一年二月二十六日
    在高雄縣鳳山市○○○路八十五號十樓丁○○住處扣得上開行動電話，並查悉上
    情。
二、案經台灣高雄地方法院檢察署檢察官主動偵查起訴。
    理  由
一、訊據被告丙○○固坦承右揭時地自乙○○收受上開物品之事實，惟矢口否認有贓
    物之認識，辯稱：係乙○○贈送的，伊收受上開時均不知該等物品係贓物等語。
    然查：
    （一）右揭梅花麥、ＯＰ、保羅牌手錶各一支，男用玉戒（蛋白石）一只，玉飾
          三只及摩托羅拉行動電話（序號為000000000000000），
          係被害人甲○○○於九十年十二月二十三日下午七時許，在其高雄市新興
          區○○街一九二號住處二樓失竊乙節，業據甲○○○迭於警訊及本院審理
          時指訴綦詳，證人乙○○亦於警訊及本院審理時證述坦承上開物品係在李
          柯瓊惠住處竊得之情（參見本院九十二年一月九日審判筆錄），並有贓物
          領據在卷可稽，是上開物品均屬贓物無訛。
    （二）次查，被告丙○○將上開摩托羅拉牌行動電話以六千元之代價出售予劉莉
          娜，且其出售之方式，乃係帶丁○○至高雄市○○路及河北路間專賣中古
          行動電話店前佯稱欲進入購買行動電話，但要求丁○○在車上等候，並向
          丁○○索款六千元，即自行進入店內，隨即將上開摩托羅拉牌之行動電話
          交給丁○○，並稱係向該店老闆購得等情，此有證人丁○○於警訊及本院
          審理時證述明確（參見本院九十二年三月四日審判筆錄），由上開情節足
          認被告丙○○應明知上開行動電話係屬來路不明之行動電話，否則何須大
          費周章欲使丁○○誤以為上開行動電話係從中古行動電話店所購買，而非
          其本人所出售，其意欲避免讓他人發現其持有上開行動電話之意圖，彰彰
          明甚。此外，被告丙○○於本院審理時供述與乙○○係在監獄中認識，而
          乙○○係前因竊盜罪而入獄，此有乙○○刑案資料作業個別查詢報表一紙
          在卷可稽，被告丙○○亦應知甚詳之，而乙○○所交付手錶及行動電話等
          物，均屬名牌，在市場上具有一定之價值，絕非被告所稱無價值之物，且
          上開手錶數量並非僅一支而已，若乙○○贈送被告自用，又何須贈與達三
          支之多，且上開手錶若係正常管道取得均有附原廠證明書以便維修，或製
          造之品牌證明，依被告丙○○所有之保管箱內尚有收集勞力士、夏利豪、
          ＤＣ等知名品牌手錶，此有卷附被告所有保管箱物品明細表一紙在卷足憑
          ，被告丙○○對於上開情事亦應明知，而乙○○於贈送之時均未附有上開
          證明書，被告在明知乙○○有上開前科紀錄，且乙○○上開贈與亦有上開
          可疑之點，自難認其不知乙○○所交付之物係屬贓物，足認被告上揭所辯
          均係事後巧飾之詞，不足採信。本件事證明確，被告犯行堪予認定，應予
          依法論科。
二、核被告丙○○所為，係犯刑法第三百四十九條第一項之收受贓物罪。末查，被告
    丙○○前有多次竊盜前科，於八十八年間又因重利案件，經台灣高雄地方法院判
    處有期徒刑六月，並於八十八年七月八日易科罰金執行完畢，此有台灣高等法院
    被告全國前案紀錄表一份在卷可稽，其於有期徒刑執行完畢後，五年內再犯本件
    有期徒刑以上之罪，係屬累犯，應依刑法第四十七條之規定，加重其刑。爰審酌
    被告犯罪之動機、目的、手段、所生損害及犯後態度等一切情狀，量處如主文所
    示之刑，併諭知易科罰金之折算標準，以資懲儆。
三、公訴意旨另認被告尚有收受乙○○所交付勞士力錶、黃金項鍊及外幣等物，惟此
    部分為被告堅決否認，證人乙○○亦否認有交付上開物品予被告（參見九十二年
    一月九日審判筆錄），被害人甲○○○到庭後經本院要求提出上開失竊物品之相
    關證明，甲○○○即經傳拘未到，始終未能提出確實失竊上開物品之證明，被告
    反而提出其佩戴上開勞力士錶之照片七幀在卷可憑，被害人甲○○○於第一、二
    次警訊均未供述有勞力士錶或外幣失竊，此有警訊筆錄在卷足憑，是以，尚無法
    證明上開物品係屬贓物，公訴人認被告丙○○有收受上開物品而成立刑法第三百
    四十九條第一項收受贓物罪嫌，尚有未合，惟公訴意旨認此部分與論罪科刑部分
    係單純一罪關係，爰不另為無罪之諭知，併此敘明。
據上論斷，應依刑事訴訟法第二百九十九條第一項前段、刑法第三百四十九條第一項
、第四十七條、第四十一條第一項前段，罰金罰鍰提高標準條例第一條前段，判決如
主文。
本案經檢察官張啟祥到庭執行職務
中      華      民      國      九十二     年     五     月     三十    日
                                    臺灣高雄地方法院刑事庭
                                        法  官  廖建瑜
右正本證明與原本無異。
如不服本判決，應於判決送達後十日內，向本院提出上訴狀。
                                       書記官   王翌翔
中      華      民      國      九十二     年     五     月     三十    日
中華民國刑法第三百四十九條
收受贓物者，處三年以下有期徒刑、拘役或五百元以下罰金。
搬運、寄藏、故買贓物或為牙保者，處五年以下有期徒刑、拘役或科或併
科一千元以下罰金。
因贓物變得之財物，以贓物論。


司法院資訊處製作；財團法人民間司法改革基金會備份。
